Alejandro González

Madrid, España · <u>alejandro-gonzalez-venegas</u> · 670 299 391 · agonzalez.venegas@outlook.com

Hace 15 años empecé a desarrollar software. Luego cambié de rol, y finalmente volví para seguir siendo desarrollador. Soy un gran <u>comunicador</u>, <u>resolutivo</u>, <u>responsable</u>, jugador de <u>equipo</u>, leal como compañero, asertivo como líder, eficaz como aprendiz y paciente como mentor. Estoy habituado a **trabajar bajo presión** y a <u>tomar decisiones</u>.

EXPERIENCIA PROFESIONAL

Programador autodidacta

Madrid

Junio 2024 – Actualidad

- Estoy desarrollando pequeños proyectos para practicar lo aprendido en cursos y formación reglada:
 - Apps en Android nativo con Kotlin y Jetpack Compose
 - Web-apps en Python sobre Flask y Django.
 - o Páginas web con HTML5, CSS3, JavaScript y Bootstrap 5.3.3
 - Aplicaciones backend en C, C# o Java.
- Uso varios IDE en sistemas distintos (MacOS, Windows, Ubuntu, Debian...) para acostumbrarme a varios entornos de programación.
- Hago control de versiones con Git y utilizo <u>GitHub</u> para mostrar mi trabajo y mover mis proyectos entre plataformas.

Horeca Rentable

Las Rozas, Madrid,

Desarrollador Web (prácticas)

Febrero 2024 - Junio 2024

- Reportando a Dirección, desarrollé integramente y desde cero una aplicación web para uso interno del equipo de Ventas, pensada para mejorar su tarea de captación de nuevos leads.
- También desempeñé el rol de CTO: me encargué del mantenimiento de la plataforma y del dominio.
- Realicé una migración del correo electrónico corporativo y contribuí al posicionamiento SEO de la web.

Freelance

Madrid

Copywriter

Mayo 2020 - Octubre 2022

• Creé contenido con intención de posicionamiento SEO para anunciantes en temáticas como Tecnología, Finanzas, Legal, Veterinaria, Psicología, RRHH...

. .

[Consulta mi perfil de LinkedIn para más detalles de mi carrera profesional]

EDUCACIÓN

CESUR

Madrid

Junio 2024

Desarrollo de Aplicaciones Multiplataforma

Nota media 9.6, y mención especial del profesorado por mi PFC.

SKILLS ADICIONALES

• Inglés B2 (First Certificate, 2012 Cambridge)